臺灣屏東地方法院刑事判決　　　　　　　　　　　　　九十年度簡上字第一一一號
　　上　訴　人　乙○○
　　即　被　告
右上訴人因竊盜案件，不服本院潮州簡易庭九十年度潮簡字第三八八號中華民國九十
年九月十三日刑事簡易判決（九十年度偵字第四六四０號），提起上訴，本院判決如
左：
     主  文
原判決撤銷。
乙○○無罪。
     理  由
一、公訴意旨如附件聲請簡易判決處刑書所載。
二、按不能證明被告犯罪或其行為不罰者，應諭知無罪之判決，刑事訴訟法第三百零
    一條第一項定有明文。本件訊之被告即上訴人堅決否認有何連續竊取機車情事，
    ，辯稱民國（下同）九十年七月十三日晚間十一時三十分及翌日凌晨三時許，係
    因酒醉致連續誤騎被害人戊○○及甲○○○二人機車，且於同年月十四日下午清
    醒後發覺騎錯機車即行歸還等語。經查：
    （一）九十年七月十三日晚間，被告係先與其友丙○○至內埔鄉中興村一九六之
          一號，被害人甲○○○所營之活力卡拉ＯＫ店消費飲酒，且為該店常客，
          丙○○所有機車與甲○○○機車相似，而甲○○○所有之ＰＭＩ─七０五
          號光陽牌一二四ＣＣ，八十三年份黑色機車，亦與被害人戊○○所有之Ｐ
          ＫＸ─三一八號機車，為相同廠牌、年份、ＣＣ數及顏色等節，業據宋彭
          自妹於本院審理中陳述在卷，並有屏東縣警察局車輛協尋証明單及車籍作
          業系統─查詢認可資料各一份附卷可考，是前述機車在夜間且騎用人有醉
          意狀態下，已足有令人誤認之可能性。
    （二）次查被告與丙○○至甲○○○所營小吃部消費飲酒至當日晚間十一時許已
          有醉意後，欲至屏東縣警察局內埔分局尋找其友丁○○，乃向丙○○借用
          機車取得鑰匙，惟出店後卻誤騎被害人甲○○○機車至內埔分局，適正值
          班之丁○○亦接獲彼等友人己○○邀約至同鄉之金玉滿堂店飲酒，因劉偉
          民無意赴約，被告即單獨前往金玉滿堂店與己○○等人共飲，嗣至翌日約
          三時許，被告經友人送返前開小吃部後，因見丙○○已離去，且誤認其友
          人已將其原所騎乘機車自金玉滿堂店騎回，竟再誤將停放於店門附近，亦
          在隔壁中興路一九八之一號經營總動員卡拉ＯＫ小吃部戊○○所有之機車
          騎走，同月十四日下午，被告清醒後騎乘戊○○所有機車欲返還其友黃兆
          明時，始發見非黃某所有，二人再將該車騎回活力卡拉ＯＫ小吃部，始發
          覺該車為戊○○所有，而甲○○○機車仍停放於金玉滿堂店，丙○○機車
          則仍在甲○○○店附近等情，業據己○○、丁○○及丙○○等人到庭結證
          在卷，並核與被害人甲○○○及戊○○於本院審理指陳情節相符。
    綜右所述，本件顯係上訴人即被告酒後連續誤騎被害人機車衍生之誤會，原審判
    決雖非無見，然未及審酌相關證據，遽為被告論罪科刑之判決，自有未妥，應予
    撤銷改判，並依首開法條規定為被告無罪之諭知。
據上論斷，應依刑事訴訟法第四百五十五條之一第三項、第三百六十九條第一項前段
、第三百六十四條、第三百零一條第一項，判決如主文。
中      華      民      國      九十一    年      一      月    三十一  日
                                      臺灣屏東地方法院刑事第一庭
                                          審判長法  官    潘正屏
                                                法  官    林世民
                                                法  官    楊中琪
右正本證明與原本無異。
如不服本判決應於收受本判決後送達後十日內向本院提出上訴書狀，其未敘述上訴理
由者，並得於提起上訴後十日內向本院補提理由書狀（均須按他造當事人之人數附繕
本 ）「切勿逕送上級法院」
                                                書記官     盧建新
中      華      民      國      九十一    年      一      月    三十一  日
